# 非同一控制下首次合并会计报表期初数如何确定

提问人：zxsh03 吴元杰 时间：2016-01-29 20:56:09
请教版主及各位大侠，公司上一年度为单一公司无需合并。由于 15 年国资无偿划拨 5 家公司100%股权给他（非同一控制下），年末首次需要合并会计报表。 请问合并报表期初数应该如何填？谢谢！

回答人：chenyiwei
这类在同一国资委主管范围内的无偿划转，按同一控制下合并编制合并报表的可能性相对较大。如果确实是非同一控制下合并的，则严格来说合并报表没有期初数和上年数，只有期末数和本年数。

提问人：zxsh03 吴元杰 时间：2016-01-30 21:56:20
谢谢版主赐教。 这五家无偿划拨的公司原来属于同一地区另一个集团公司下面，这种情况应该是属于非同一控制是吗？

回答人：chenyiwei
如果是在该国资委主导下的国资布局调整，则作为同一控制下合并的可能性较大。